臺灣高等法院刑事判決　　　　　　 95年度上更(一)字第644號
上　訴　人
即　被　告　甲○○
　　　　　　乙○○
共　　　同
指定辯護人　扶助律師劉鈞男律師
上列上訴人因毒品危害防制條例案件，不服臺灣桃園地方法院94
年度訴字第1060號，中華民國95年1月3日第一審判決（起訴案號
：臺灣桃園地方法院檢察署94年度偵字第4346號），提起上訴，
判決後經最高法院發回更審，本院判決如下：
    主  文
原判決撤銷。
甲○○共同連續販賣第一級毒品，累犯，處有期徒刑捌年，扣案
之第一級毒品海洛因陸包（淨重壹點壹零公克，純度23.68％ ）
、第一級毒品海洛因包（淨重壹伍點玖陸公克，純度67.58％
）均沒收銷燬之；第一級毒品海洛因陸包之包裝重壹點貳玖公克
、參包之包裝重壹點貳伍公克、行動電話機具壹支（不含門號）
均沒收。犯罪所得新臺幣伍仟元，沒收之，如全部或一部不能沒
收時，以其財產抵償之。
乙○○共同販賣第一級毒品未遂，累犯，處有期徒刑肆年。扣案
之第一級毒品海洛因陸包（淨重壹點壹零公克，純度23.68％ ）
沒收銷燬之；第一級毒品海洛因陸包之包裝重壹點貳玖公克、行
動電話機具壹支（不含門號）均沒收。
    事  實
一、甲○○前因違反肅清煙毒條例及槍砲彈藥刀械管制條例案件
    ，經本院判處有期徒刑3年4月及4月，應執行有期徒刑3 年6
    月確定，於民國（下同）92年2月8日執行完畢。乙○○前因
    違反麻醉藥品管理條例案件，經原審法院判處有期徒刑3 月
    ；復因違反肅清煙毒條例案件，經本院判處有期徒刑3年8月
    ，均經確定，經接續執行，於92年8月4日因縮短刑期執行完
    畢。
二、甲○○不思悔改，明知海洛因係毒品危害防制條例第2條第2
    項第1 款所規定之第一級毒品，不得販賣、持有；仍基於販
    賣海洛因營利之概括犯意，以其持用之0000000000號行動電
    話作為販毒之聯絡工具，自93年10月1 日起迄同年11月20日
    止，連續5次，販賣海洛因予黃亭錡，每次新台幣（下同）1
    千元，數量約0.2 克。其販賣方式為，黃亭錡在上開時間內
    以0000000000號行動電話，撥打甲○○使用之0000000000號
    電話，向甲○○表示要購買海洛因，獲甲○○同意並聯絡妥
    當後，黃亭錡立即至甲○○位於桃園縣中壢市○○路64號 2
    樓住處樓下附近等待，並再撥打甲○○上開電話表示已到達
    ；因甲○○下肢癱瘓行動不便，即會派請（利用）不詳身分
    且不知詳情之成年男子將海洛因攜至約定地點交付予黃亭錡
    並收取價金。甲○○以此方式販賣海洛因予黃亭錡5 次既遂
    ，計取得販賣海洛因所得5千元。
三、嗣於93年11月22日凌晨1 時10分許，黃亭錡在桃園縣中壢市
    龍岡加油站廁所內為警查獲，並供出施用之海洛因來自甲○
    ○。黃亭錡為配合警方查察，乃於當日凌晨1 時44分許，電
    話聯絡甲○○，並依約定前往甲○○當時所在之桃園縣中壢
    市○○路二號百利遊樂場，黃亭錡到達後即依例交付1 千元
    予甲○○，佯稱購買海洛因，甲○○即承上揭販賣第一級毒
    品之概括犯意，基於與其女友乙○○之共同犯意聯洛，遂將
    該1 千元轉交予在旁之乙○○，並指示乙○○交付海洛因予
    黃亭錡。乙○○接獲指示後，明知海洛因係前述之法定管制
    之第一級毒品，不得販賣、持有，仍基於與甲○○共同販賣
    海洛因藉以圖利之犯意聯絡，指示黃亭錡隨同伊到遊戲場外
    欲交付海洛因。途中因乙○○察覺事態有異，告知黃亭錡稱
    「感覺怪怪的」等語，並逕自進入遊戲場外之便利商店觀察
    動靜，現場埋伏之員警彭成桄、徐文斌見事態已露，乃向前
    表明身分，逮捕乙○○，並在乙○○身上扣得甲○○、乙○
    ○共同供販賣之海洛因6 包（淨重1.10公克、空包裝重1.29
    公克，純度23.68％ ），該次販賣海洛因因而未遂。警方旋
    即於甲○○身上扣得甲○○所有供販賣海洛因所用之行動電
    話機1 支；並經甲○○之同意至其上開住處，扣得甲○○所
    有欲供己施用及預備供販賣之海洛因3包（共計淨重15.96公
    克，空包裝重1.25公克，純度67.58％），始悉上情。
四、案經桃園縣政府警察局楊梅分局報告臺灣桃園地方法院檢察
    署檢察官偵查起訴。
    理  由
壹、關於證據能力之說明：
一、證人黃亭錡於警詢之陳述：
  (一)按被告以外之人於審判外之言詞或書面陳述，除法律有規定
    者外，不得作為證據，刑事訴訟法第159條第1項固定有明文
    。惟被告以外之人於檢察事務官、司法警察官或司法警察調
    查中所為之陳述，與審判中不符時，其先前之陳述具有較可
    信之特別情況，且為證明犯罪事實存否所必要者，得為證據
    ，刑事訴訟法第159條之2亦有明文，此為同法第159條第1項
    所稱「法律有規定」，而為傳聞法則之例外。至本條所指「
    與審判中不符」，包括其陳述自身前後之不符（其前甚為詳
    細，於後則簡略，亦屬於此），及與審判中其他證據相齟齬
    ，導致關於「主要事實」應為相異認定者而言。是此之「不
    符」，自係指實質不符之陳述而言，是與主要事實無關之僅
    一字一句之不符，固不論矣，即使為一部不符，然倘該不符
    者係屬可分，亦應認為僅此一部之不符，有本條之適用，而
    非可藉此擴及其先前陳述之全部範圍。
  (二)查證人黃亭錡曾於警詢中為陳述，其性質屬傳聞證據，辯護
    人亦否認其證據能力。雖證人於第一、二審審判中證述與其
    於警詢證述或全然不同，或部分相同，惟證人黃亭錡係親自
    與被告聯絡購買毒品之人，且證人黃亭錡於警詢時對於其所
    親自經歷之向被告甲○○購入毒品之期間、毒品交易之方式
    及地點、購買毒品之數量及金額等事實之陳述均較明確，且
    證人黃亭錡於警詢之陳述，距案發時日較近，以本案情況而
    言，自以警詢當時記憶較為深刻，不致因時隔日久而遺忘案
    情，且較無來自被告或其親屬甚或施用毒品圈之壓力而出於
    虛偽不實之指證，或事後串謀而故為迴護被告之機會，且有
    通聯紀錄可資佐證，又無其他證據證明該次之警詢筆錄有受
    污染而不宜作為證據之瑕疵，是其陳述具有可信之特別情況
    ，且為證明被告犯罪事實存否所必要，本院認依刑事訴訟法
    第159條之2規定具有證據能力。
二、法務部調查局就扣案之海洛因所為之鑑定（見偵卷第33頁、
    原審卷116 頁），性質上為公務員（即法務部調查局鑑定人
    員）於職務上製作之證明文書，復無刑事訴訟法第159條之4
    第2 款所定顯有不可信之情況，且無證據證明係公務員違背
    法定程序所取得；被告之選任辯護人亦同意有證據能力（見
    本院95年3月15日筆錄第2頁）依法亦有證據能力。其餘證據
    ，如在被告乙○○身上扣得之海洛因、在被告甲○○住處扣
    得之海洛因、注射針筒、甲○○之行動電話機，以及該通聯
    紀錄等，並無證據證明係公務員違背法定程序或經偽造、變
    造所取得；被告之選任辯護人亦同意有證據能力（見本院95
    年3 月15日筆錄第），應認前揭證據，均有證據能力，亦先
    敘明。
貳、實體部分：
一、訊據上訴人即被告甲○○固坦承黃亭錡有於93年11月22日凌
    晨打電話向甲○○探問行蹤，進而於同日在遊樂場內交付 1
    千元，表示要向甲○○購買海洛因，甲○○有將該1 千元轉
    交乙○○等情（見原審卷一第103、129頁、本院卷第38頁背
    面）。上訴人即被告乙○○亦坦承，黃亭錡到遊樂場交1 千
    元給甲○○，警員有在乙○○身上扣到6 包毒品等情，但被
    告二人均矢口否認有何上開販賣第一級毒品之犯行，被告甲
    ○○辯稱：伊本與黃亭錡有債務糾紛，黃亭錡和伊一起合買
    ，黃亭錡要伊調貨，伊將毒品轉讓與黃亭錡云云（見偵卷第
    61 頁、原審卷一第105頁、本院卷第38頁背面）；被告乙○
    ○辯稱：黃亭錡到遊樂場交1 千元給甲○○，甲○○交給伊
    並告訴伊這是黃亭錡還給甲○○的，甲○○沒有指示伊交毒
    品給黃亭錡，伊被查獲之毒品係自己要吸用的，伊不知道黃
    亭錡跟著伊是為什麼云云（見本院卷第38頁背面、106 頁背
    面）。
二、惟查：
  (一)黃亭錡於93年11月22日凌晨1 時10分許，在桃園縣中壢市龍
    岡加油站廁所內為警查獲後，供出施用之海洛因來自甲○○
    ，並配合警方查察，而於當日凌晨1 時44分許，由黃亭錡以
    電話聯絡甲○○，進而前往百利遊樂場與甲○○見面，黃亭
    錡到達後即依例交付1 千元予甲○○，佯稱購買海洛因，甲
    ○○隨即將該1千元轉交予在旁之女友乙○○，乙○○取得1
    千元後即帶領黃亭錡走上遊樂場之2 樓，其後再到隔璧之超
    商，其後因警方認為乙○○已經起疑而表明身分，並在甲○
    ○身上扣得甲○○所有供販賣海洛因所用之行動電話機1 支
    、於乙○○身上扣得白色粉末6 包等情。業據被告甲○○、
    乙○○二人供陳在卷（見偵卷第14頁反面、原審卷一第 103
    、104、129頁），並經證人黃亭錡及查獲員警彭成桄、徐文
    斌分別於警詢、偵查及原審證述在卷（見偵卷第21頁背面、
    54頁、原審卷一第127至128頁、原審卷二第8、80 、81頁）
    ，是被告甲○○、乙○○、證人黃亭錡、彭成桄、徐文斌等
    人就查獲本案甲○○、乙○○之經過，所述並無不符。即黃
    亭錡為警方查獲並供出施用之海洛因來之來源後，配合警方
    之查察，以電話聯絡甲○○，進而前往百利遊樂場，交付 1
    千元予甲○○表示要購買海洛因，甲○○隨即將該1 千元轉
    交予乙○○，乙○○取得1 千元後，並帶領黃亭錡離開現場
    ，其後，警方在乙○○之身上查獲白色粉末6 包等事實，可
    以認定。
  (二)嗣後，警方經甲○○之同意至其位於桃園縣中壢市○○路64
    號之住處房間內，扣得白色粉末3 包等情，業據證人即查獲
    員警彭成桄於原審證述在卷（見原審卷二第8 頁），並有桃
    園縣警察局楊梅分局93年11月22日搜索筆錄、扣押物品清單
    在卷可稽（見偵卷第 8、69至72頁）。又前開警方在被告乙
    ○○身上扣得之白色粉末6 包、及在甲○○之住處扣得甲○
    ○所有之白色粉末3 包之事實，為被告二人所不否認，上開
    白色粉末送請法務部調查局鑑驗結果，自被告乙○○身上扣
    得之白色粉末確屬海洛因（淨重1.10公克、空包裝重1.29公
    克，純度23.68％ ），自被告甲○○住處所扣得白色粉末亦
    屬海洛因（共計淨重15.96公克，空包裝重1.25 公克，純度
    67.58％ ），有該局之鑑驗通知書可按（見偵卷第33頁、原
    審卷二第116 頁）。足見扣案之白色粉末確係海洛因無訛。
  (三)被告乙○○雖辯稱：扣案之6 包海洛因係其向友人購買供己
    施用云云。然此與被告甲○○所述係其與乙○○共同購買等
    語，已有不符（見偵卷第60頁），且黃亭錡交付1 千元並表
    示要購買海洛因後，若甲○○未同意售予毒品，何須轉交予
    乙○○？乙○○若無共同販賣海洛因之犯意聯絡，豈會於收
    受黃亭錡所交付之1 千元，立即帶領黃亭錡離開？再衡諸常
    情，施用毒品者少有攜帶多包毒品在身以防遭景查獲，若非
    要販售毒品，豈會攜帶毒品海洛因數量多達6 包？是被告乙
    ○○於收售黃亭錡所交付之1 千元，立即帶領黃亭錡離開，
    並遭警自其身上查獲毒品海洛因6 包，顯見被告乙○○與被
    告甲○○有販賣毒品海洛因之犯意聯絡及行為分擔。其另辯
    ：黃亭錡纏著買海洛因才跟隨在後，或稱伊不知道黃亭錡跟
    著伊是為什麼云云（見原審卷一第104頁、本院卷第106頁背
    面），要係推諉卸責之詞，不可採信。而被告甲○○所辯黃
    亭錡所交付之1 千元係清償所欠債務云云，業經證人黃亭錡
    於原審否認在卷（見原審卷二第10頁），上開所辯亦係卸責
    之詞，亦不足採。
  (四)自93年10月1日至同年11月20日止，黃亭錡使用之000000000
    0號電話與甲○○使用之0000000000 號電話，有如附表所示
    之密集通話紀錄（附入專卷）。上開電話係分別由黃亭錡及
    被告甲○○使用之事實，並經黃亭錡及甲○○供承在卷（見
    偵卷第7、31 頁）。而上開電話通話紀錄，即係黃亭錡向被
    告探問、購買海洛因之紀錄，其理由如下：
  1.被告甲○○並不否認附表之通話紀錄係其本人與黃亭錡之通
    話。該等通話、發話所在之基地台絕大多數在中壢市○○路
    40號9 樓，而被告甲○○於原審亦坦承該址距離其住處極近
    ，甚而於原審提示上開通聯紀錄後，更坦承：有時他（黃亭
    錡）也會打電話叫我轉讓海洛因給他等語；其於檢察官訊問
    時供承：案發前黃亭錡曾向其調海洛因等語，均如前述。足
    見該等通聯紀錄與海洛因交易有關。
  2.黃亭錡就其向被告甲○○購買海洛因之時間、地點、經過，
    於警詢或偵查中證稱：自93年10月初起至查獲當日，其先撥
    打甲○○電話，詢問甲○○現時有無海洛因供應販賣及是否
    在住處，聯絡妥當後，即至甲○○之住處樓下附近等待，再
    撥打甲○○電話表示已到達，因甲○○下肢癱瘓行動不便，
    即會派請真實姓名年籍不詳之成年男子將海洛因攜至約定地
    點交付並收取價金，黃亭錡每次均購買1 千元等語（見偵卷
    第20至22頁、第31、32頁、第53至54頁、93年度核退偵字第
    2432號第16至18頁）。其後於原審除有相類之證述外，並稱
    ：我固定拿1千元，數量大概是0.2克等語（見原審卷一第12
    5至127頁）；又稱：每次都買1 千元，我每次打電話給甲○
    ○，不需講數量他就知道；剛開始幾次會跟甲○○講數量、
    金額，但後來交易已經有默契等語（見原審卷二第9、10 頁
    ）。對照附表所示之通話紀錄，全部64次中，僅有5 次係由
    甲○○發話予黃亭錡，其餘61次均由黃亭錡發話。且通話時
    間雖長短不一，但以數秒、十數秒及二十餘秒之通話，佔絕
    大多數；且黃亭錡於某次發話後之數分鐘、十餘分鐘或數十
    分鐘後，多會有第二次發話，而第二次之通話時間均極短暫
    。此與黃亭錡所述：聯絡妥當後即至甲○○之住處樓下附近
    等待，再致電給甲○○表示已到達等語，正相符合。參以黃
    亭錡所證述：我固定拿1 千元，每次打電話不需講數量被告
    就知道等語，亦可印證各次通話均頗短暫之原因。
  (五)查黃亭錡於上開期間內，以前述之方法，前後多次，向被告
    陳亦購買海洛因多次，每次1千元，約0.2克等事實，業據黃
    亭錡於警詢、偵查或原審訊問時指述明確（見偵卷第21、53
    頁、93年度核退字第2432號卷第17頁反面、原審卷一第 125
    至127頁、原審卷二第9頁以下）。雖黃亭錡就其向被告甲○
    ○購買海洛因之次數及甲○○交付海洛因之細節，先後所述
    ，雖非完全一致。然證人之陳述有部分前後不符，或相互間
    有所歧異時，究竟何者為可採，法院仍得本其自由心證予以
    斟酌，非謂一有不符或矛盾，即應認其全部均為不可採信；
    若其基本事實之陳述，果與真實性無礙時，則仍非不得予以
    採信。查黃亭錡就其於93年10月間至同年11月獲案為止，前
    後多次，以每次1 千元之代價，向被告甲○○購賣海洛因之
    基本事實，前後所述並無不一致之情形，且本院基於下述之
    理由認為黃亭錡部分不一致之供述，並不影響黃亭錡曾先後
    多次向甲○○購買海洛因事實之認定。茲分述如次：
  1.黃亭錡於警詢時供稱：自93年10月初起向甲○○購買毒品十
    餘次（見偵卷第21頁）。於檢察官訊問時證稱：11月初到現
    在有陸續（向甲○○）拿過幾次，有時2天1次，不記得共買
    幾次等語（見核退卷第17頁反面）。於原審詰問時證稱：用
    電話向甲○○買過好幾次，5、6次有（見原審卷一第126 頁
    ）；又稱：我每天都會買，約2天買1次，沒有固定向甲○○
    買，我會向其他藥頭買等語（見原審卷二第9 頁）。亦即黃
    亭錡就其向甲○○購買海洛因之次數，所述確有前後不一之
    情形。然黃亭錡購買海洛因之來源不僅甲○○一人，且依前
    述電話通聯紀錄，可知黃亭錡與甲○○之電話聯繫可謂頻繁
    ，黃亭錡不能精確說明實際購買之次數，並不違常情。然以
    電話方式購買海洛因者，常包含購買者之探問、出賣者之貨
    源之聯繫，購買者之再次確定、時間、地點之約定、交貨等
    程序，實不能僅以電話聯繫之次數、通話時間或通話之間隔
    久暫，確定其交易之次數。以本案買賣之情形，因被告甲○
    ○否認販賣，黃亭錡亦無從確定購買之次數，然觀之證人黃
    亭錡之上開各次證述內容，尤可見證人黃亭錡向被告購買海
    洛因之次數，應不少於5次，且其各次買賣金額均為1,000元
    ，據此，本於「罪證有疑，利歸被告」之證據法則，本院認
    定證人黃亭錡自93年10月1 日起迄同年11月20日止，先後向
    被告甲○○購入毒品海洛因5次，每次均為重量0.2克，價格
    為1 千元；據此推算，被告甲○○出售毒品予證人黃亭錡之
    犯罪所得為5,000元，亦可認定。
  2.被告之選任辯護人雖以黃亭錡就海洛因之交付及收錢之經過
    ，前述所述不一，認為黃亭錡之供述，不可採信云云。然查
    ，黃亭錡於警詢時供稱：都是甲○○親自收錢，有時甲○○
    亦親自交海洛因給我，有時是轉託朋友在一旁交給等語（見
    偵卷第21頁）。但其於同日之檢察官訊問時已證稱：「（錢
    都直接交給甲○○嗎？）對，有時是他朋友還是誰我不曉得
    」（見核退卷第17頁反面、18頁）。其後於檢察官訊問時更
    進一步證稱：因為甲○○的行動不便，他都叫不知名者拿（
    海洛因）下來；都是甲○○的朋友轉給我等語；並說明其在
    警詢時所述親自交錢予甲○○及交付海洛因乙節，係指最後
    一次交易等語（見偵卷第53、54頁）。又黃亭錡確於93年11
    月22日在遊樂場交付1 千元予甲○○，甲○○並指示乙○○
    交付海洛因，此與事實並無不符。被告甲○○於警詢時所稱
    ：有時甲○○亦親自交海洛因給我，有時是轉託朋友在一旁
    交給等語，亦無重大不符。被告甲○○係行動不便之人，其
    託請他人在其住處附近交付海洛因予黃亭錡並收取金錢，較
    合常情，黃亭錡於警詢時係就被告甲○○最後一次交易之經
    過為陳述，不能僅以黃亭錡所為不完全之供述，推認其其餘
    之供述均不可採。至於黃亭錡於原審初次訊問時一度證稱：
    都是以前開電話聯繫購買，未向本案被告買過毒品；並稱電
    話聯繫的對象可能是被告（甲○○）云云（見原審卷一第12
    5、126頁），復於本院證稱：伊未向乙○○買毒品，伊亦未
    向甲○○買毒品，伊買過幾次毒品，伊都是在中壢市○○路
    樓下等，伊打電話上去說伊到了，就會有人拿毒品給伊，伊
    眼睛不好，伊不知道伊是向誰買毒品，也不知道是長江路幾
    號云云（見本院卷第103 頁以下）。然依前述之通聯紀錄，
    以及交付海洛因之地點在甲○○住處樓下或附近等事實，可
    知黃亭錡購買海洛因之對象，確係甲○○，此由黃亭錡於第
    二次訊問時即直指被告，即可印證（見原審卷二第9、10 頁
    ）。依上所述，黃亭錡所指交付海洛因之人及何人收錢之供
    述，雖有不甚精確之情形，仍不致影響其向甲○○購買海洛
    因之基本事實之認定。同理，黃亭錡就購買海洛因之開始之
    時間或稱93年10月初，或稱被逮捕前1、2個月（見偵卷第53
    頁），或稱11月初（核退卷第17頁反面）等情，亦有不一之
    情。然黃亭錡並非僅向甲○○一人購買海洛因，且係多次購
    買，其於何時開始向誰購買，非必能明確記憶；亦可能是陳
    述時不夠精確、嚴謹，或係記憶上產生之錯誤。且依附表之
    通聯紀錄，足可認定黃亭錡向甲○○購買之時間，約起自93
    年10月間；黃亭錡有關購買海洛因始點之供述雖稍有出入，
    亦不影響於本案事實之認定。
  (六)至被告甲○○另辯稱：係黃亭錡向其「調貨」，或稱其與黃
    亭錡共同購買云云一節，即被告甲○○於訊問時供稱：黃亭
    錡於案發一星期前找我調毒品；又稱：一起調比較便宜，所
    以我們之前都是合起來一起買，大部分都是他（黃亭錡）拿
    錢到我住處，由我向貨主調等語（見偵卷第61頁），則被告
    甲○○坦承於本案案發前，黃亭錡曾交錢要被告甲○○調貨
    （海洛因）。另甲○○於原審提示電話通聯紀錄後，亦證稱
    ：有時他（黃亭錡）也會打電話叫我轉讓海洛因給他，但因
    為他向我借錢未還，所以我沒有答應等語（見原審卷一第10
    5 頁），亦徵黃亭錡確有要求甲○○轉讓安非他命之情形。
    黃亭錡業就其向被告甲○○購買海洛因之時間、地點、經過
    、金額、數量詳細證述，已如前述，其所述與電話通聯紀錄
    顯示者，亦多相符合。黃亭錡向甲○○購買海洛因時，或許
    曾有「調貨」之用語。然黃亭錡之目的在交付金錢予甲○○
    ，並取得海洛因，至於甲○○所交付之海洛因之來源如何、
    係向何人「調貨」，顯非黃亭錡所知，亦非黃亭錡所關心，
    所謂「調貨」云云，於黃亭錡與甲○○間，實即係買賣。是
    被告甲○○所辯調貨、共同購買云云，核係避重就輕之詞，
    並不可採。
  (七)又被告甲○○、乙○○均辯稱係因黃亭錡欠甲○○錢，甲○
    ○曾因此打黃亭錡，黃亭錡才報復誣陷云云，並舉證人黃正
    義、王森源為證。然查：
  1.證人黃正義雖證稱：知悉甲○○與黃亭錡有糾紛，見過甲○
    ○罵黃亭錡，並用開門的棒子打黃亭錡，時間是在94年年初
    、農曆年過完云云。惟證人黃正義就甲○○與黃亭錡因何糾
    紛、甲○○所罵內容等情，均推稱忘記了（見原審卷二第36
    頁），所為證詞已難遽信。且黃正義所述上開糾紛時間，不
    但在本案販賣毒品之後，黃亭錡更早已入監服刑，如何可能
    與被告甲○○發生糾紛、或挾怨報復而誣陷被告甲○○、乙
    ○○？況黃正義與甲○○係關係相近之友人；兩人於93年 3
    月9日因另案同時被查獲，此據黃正義陳述明確。又93年3月
    9 日同時被查獲之黃曉萍，於查獲當時，與甲○○、黃正義
    相處於甲○○之住處房間已達一個星期之久（此據被亦龍、
    黃曉萍陳述在卷），然黃正義卻陳稱：93年3月9日遭查獲當
    日係第一次看到黃曉萍云云。足見黃正義證詞之可信度低，
    不能逕信。再證人王森源雖證稱：曾經載甲○○、黃正義、
    乙○○去郵局領錢，甲○○請伊打電話給黃亭錡約見面，黃
    亭錡到郵局後沒有和伊說話，之後有見到甲○○與黃亭錡吵
    架，不認識黃正義云云（見原審卷二第75、76頁）。惟據證
    人黃正義證稱：我認識王森源，他是甲○○的朋友等語（見
    原審卷二第42頁）；又證稱：黃亭錡到場後，王森源當面向
    黃亭錡表示被告甲○○找伊等語（見原審卷二第43頁）；證
    人黃正義且未供稱當日乙○○亦有在場，亦即王森源、黃正
    義就當日情形所述明顯不符。況王在場之人若有黃正義、乙
    ○○二人，被告甲○○何須捨其親近之女友、黃正義，而委
    請王森源撥打電話與黃亭錡？證人王森源所述不僅與黃正義
    所述不符，亦與事理有違，實難採信。
  2.被告甲○○辯稱黃亭錡欠錢未還，黃亭錡當日所交付之1 千
    元即係黃亭錡之還款云云。然經證人黃亭錡於原審堅決否認
    有借錢或欠款情事。僅稱：曾經有過向被告買1 千元，我只
    帶8 百元，欠一些零散的1、2百元，可能這樣甲○○認為我
    欠他錢等語（見原審卷一第12頁）。則被告所辯黃亭錡欠款
    ，已難採信。且被告甲○○就黃亭錡究竟欠款若干、為何原
    因借款等情，前後所述，亦不一致。於檢察官訊問時稱是因
    與黃亭錡一起合資購買毒品，黃亭錡所欠云云（偵卷第61頁
    ）。於原審改稱：黃亭錡總共欠伊3 千多元，每次借錢金額
    是幾百元到幾千元不等，借錢給他的次數很多，但他後來沒
    有把錢還我云云（見原審卷一第105 頁）；嗣又改稱：黃亭
    錡係於93年10月初向伊借款，共約1 千多元云云（見原審卷
    一第129、130頁）、「黃欠伊2 千多元」云云（見原審卷二
    第11頁）、「（黃亭錡向你借款的理由？）他的理由很多，
    有時說要繳信用卡，借過4、5 次」云云（見原審卷二第111
    頁）。其就黃亭錡借款之金額、目的、次數明顯出入、莫衷
    一是。況被告甲○○自身經濟狀況並非寬裕、且無法工作，
    尚須仰賴政府補助度日；且自承因病需要購買海洛因施用止
    痛。縱偶有餘力借款與他人，借款之金額亦當甚為詳記，亦
    無有記憶不清之可能。被告甲○○復辯稱通聯紀錄即係伊向
    黃亭錡索取欠款所撥打云云。然參照附表所示之通聯紀錄，
    僅有極少數通話係被告甲○○主動撥打予黃亭錡，各次時間
    且均不長，顯非催債。且黃亭錡交付甲○○之1 千元，甲○
    ○主觀上若認為係還款，大可逕行納入口袋，豈有轉交予乙
    ○○，併囑請乙○○另找適當地點交付海洛因之理？被告甲
    ○○、乙○○所辯黃亭錡交付之一千在返還欠款云云，顯係
    卸責之詞，不能採信。
  (八)另被告甲○○、乙○○辯稱所扣得之海洛因均係供己施用云
    云。然查，稽諸遠傳電信股份有限公司之回函及附件（見原
    審卷第58頁以下），可知被告甲○○住處接收訊號之基地台
    位置包括桃園縣中壢市○○路82號13樓頂，而查獲地點即百
    利遊藝場則係位於桃園縣中壢市○○路2 號，顯見二處相距
    頗近，若僅供自用，被告乙○○何以須冒遭查獲之風險而隨
    身攜帶海洛因6包？又扣案之6包海洛因，共計淨重1.10公克
    、空包裝重1.29 公克，純度23.68％，若以淨量計算，應屬
    微量；若係供己施用，則裝載於一塑膠袋內再分次取用即可
    ，不只可避免遺落，以海洛因價值之高昂而言，亦可減少海
    洛因殘渣留於空袋內之數量損失，何以需分裝成6 包？再於
    被告甲○○住處所扣得之海洛因3包，共計淨重15.96公克，
    空包裝重1.25 公克，純度67.58％，若以被告甲○○、乙○
    ○所供每日施用之數量換算，該等海洛因足供被告二人共同
    施用達80至96天之久（甲○○、乙○○於原審供稱：甲○○
    、乙○○每次施用0.1公克、甲○○每6至8 小時施用一次，
    乙○○則每12小時施用1 次，以此施用頻率與數量計算，甲
    ○○、乙○○二人每日合計需施用0.5至0.6公克之海洛因；
    而在甲○○住處扣得之海洛因較在被告乙○○身上扣得之海
    洛因，其純度相差近3 倍之多，自當需稀釋後使用。依此推
    算，被告甲○○住處所扣得之海洛因經稀釋為相同之純度後
    ，數量約達48公克，足供被告二人共同施用達80至96天之久
    ）。以被告甲○○經濟狀況困窘情形，被告乙○○所施用之
    海洛因又多係被告甲○○出資購買，此經被告甲○○所陳述
    在卷。若僅供己施用，何須預先購買如此數量？依上所述，
    因被告甲○○、乙○○均有施用海洛因之習慣，甲○○購買
    海洛因之目的或併供自己施用，然其販入時即兼有販賣之意
    圖，足可認定。被告甲○○、乙○○上開所辯，殊難採信。
    被告二人此部分所辯既無可採信。則法務部調查局函覆本院
    ，略稱：若將海洛因盛裝於塑膠袋內，放置室內，在台灣正
    常氣候下歷經3 月，應不致於產生受潮變質情形，仍可施用
    等語，即不足以為有利被告之認定。
  (九)扣案之海洛因6 包，雖係黃亭錡為配合警方辦案，而以前述
    方法查獲。然所謂「陷害教唆」，係指行為人原不具犯罪之
    故意，純因司法警察之設計教唆，始萌生犯意，進而實施犯
    罪構成要件之行為者而言。申言之，「陷害教唆」係司法警
    察以引誘或教唆犯罪之不正當手段，使原無犯罪故意之人因
    而萌生犯罪而實施犯罪，再進而蒐集其犯罪之證據或予以逮
    捕偵辦。因查緝手段顯然違反憲法對於基本人權之保障，且
    已逾越偵查犯罪之必要程度，對於公共利益之維護並無意義
    ，其因此等違反法定程度所取得之證據資料，應不具有證據
    能力。然「陷害教唆」與警方對於原已具有犯罪故意並已實
    施犯罪行為之人，以所謂「釣魚」之偵查技巧蒐集其犯罪證
    據之情形有別，尚不得混為一談。經查，被告甲○○前曾有
    多次販賣海洛因與黃亭錡之犯行，黃亭錡且因有該等經驗始
    於獲案後，配合警方查案。亦即甲○○早有販賣海洛因圖利
    之意圖；黃亭錡配合警方辦案而撥打電話予甲○○時，甲○
    ○係因有販賣之意圖而應允，並非黃亭錡之引誘、唆使或刺
    激始起意販賣。否則何以深夜時分，黃亭錡仍得前往遊樂場
    交易？而乙○○仍持有多包之經稀釋之海洛因備供販賣？被
    告所辯本案係警方陷害教唆云云，不可採信。且由乙○○自
    甲○○手中接過黃亭錡所交付之1 千元，即受甲○○之囑，
    帶領黃亭錡離開現場欲將所攜帶之海洛因交付，足認被告乙
    ○○與甲○○間，就該次販賣海洛因有犯意聯絡，並有行為
    之分擔。至被告於偵審中雖供承扣案之海洛因係購自綽號「
    阿明」或「明哥」之呂學昌云云。然警方或偵查機關並無因
    被告之該等供述而查獲呂學昌之紀錄，此觀呂學昌之前案紀
    錄即明，即無證據證明扣案之海洛因確實購自呂學昌。再因
    被告甲○○之託請而將海洛因交付黃亭錡之不詳身分之人，
    並無證據證明其知悉所交付者係海洛因，或與甲○○有何犯
    意之聯絡，不能逕認為與甲○○共同販賣海洛因，附此敘明
    。
  (十)按販賣海洛因係違法行為，非可公然為之；而海洛因亦無公
    定之價格，無論瓶裝或紙包，均可任意分裝增減分量，而每
    次買賣之價差，亦隨時依雙方資力、關係之深淺、需求之數
    量、來源是否充裕、販賣者是否渴求資金、查緝是否嚴緊、
    購買者被查獲時供述購買對象之可能性之風險評估等，而異
    其標準，非可一概而論，販賣之利得除經坦承及價量俱臻明
    確外，委難察得實情，販賣之人從價差或量差中牟利方式雖
    異，但其圖利之非法販賣行為則一，販賣海洛因行為，事涉
    重典，苟無利潤可圖，被告甲○○、乙○○無任意將海洛因
    讓與他人之可能。被告二人販賣之海洛因，雖因渠等否認犯
    行而無從查知其因販賣海洛因之可得之價差。然被告甲○○
    係藉由不詳姓名印尼人申辦之行動電話之門號（此經甲○○
    於原審供承明確），藉以逃避警方之查緝；再參考本案之查
    獲之經過，亦可印證被告甲○○、乙○○對於交易極為小心
    謹慎。而黃亭錡與被告二人亦非極為熟識之友人，亦無多次
    、無償提供海洛因予黃亭錡之理，依上所述，足以證明被告
    甲○○、乙○○有販賣毒品之目的在營利，渠等有營利之意
    圖甚明。
  (十一)綜上所述，被告二人確有販賣海洛因予黃亭錡之事證明確，
    被告其餘所辯，如黃亭錡就自己使用電話之號碼不能清楚記
    憶並不合常情、黃亭錡係為獲邀減刑寬典始為不實之證述、
    扣案物何以無夾鏈袋、分裝鏟、磅砰等物等，因均不影響於
    本案事實之認定，無逐一論列之必要，被告二人犯行可以認
    定，應予依法論科。
三、查被告二人行為後，刑法於94年2月2日公布修正，並於95年
    7月1日起施行，該修正後刑法第2條第1項規定：「行為後法
    律有變更者，適用行為時之法律。但行為後之法律有利於行
    為人者，適用最有利於行為人之法律」，係規範行為後法律
    有變更，比較新舊法律適用之準據法，故被告行為後刑法條
    文之修正，對於被告並無有利或不利之情形者（例如新舊法
    處罰輕重相同，犯罪構成要件亦無寬嚴之別等），即無適用
    修正後刑法第2條第1項之規定比較新舊法適用之問題；又刑
    法第2條規定乃與刑法第1條罪刑法定主義契合，而貫徹法律
    禁止溯及既往原則，係規範行為後法律變更所生新舊法律比
    較適用之準據法，是刑法第2條本身雖經修正，但刑法第2條
    既屬適用法律之準據法，本身尚無比較新舊法之問題，應一
    律適用裁判時之現行刑法第2 條規定以決定適用之刑罰法律
    ，先予辨明。又以本次刑法修正之比較新舊法，應就罪刑有
    關之共犯、未遂犯、想像競合犯、牽連犯、連續犯、結合犯
    ，以及累犯加重、自首減輕暨其他法定加減原因（如身分加
    減）與加減例等一切情形，綜其全部罪刑之結果而為比較，
    最高法院95年5月23日95年度第8次刑庭會議決議可資參照。
    關於刑法修正之比較適用，分述如下：
  (一)修正後刑法第56條連續犯之規定業經刪除，修正後無連續犯
    一罪論之適用，所為各次犯行，應數罪併罰，此雖非犯罪構
    成要件之變更，惟顯已影響行為人刑罰之法律效果，自屬法
    律變更，比較修正結果，以舊法對被告較為有利，依新刑法
    第2條第1項規定，應適用修正前刑法第56條。。
  (二)修正後刑法第28條雖將舊法之「實施」修正為「實行」。其
    中「實施」一語，涵蓋陰謀、預備、著手及實行之概念在內
    ，其範圍較廣；而「實行」則著重於直接從事構成犯罪事實
    之行為，其範圍較狹；二者之意義及範圍固有不同，但對於
    本件被告甲○○、乙○○而言，其就上揭販賣海洛因未遂之
    犯行，有犯意聯絡及行為分擔，不論依修正前或修正後條文
    ，均構成共同正犯，則對被告二人而言，並無有利或不利之
    情形，不生新舊法比較適用問題，應適用裁判時有效之刑法
    第28條規定，論以共同正犯。
  (三)修正後刑法第47條將舊刑法修正限制為受徒刑執行完畢，或
    一部之執行而赦免後，五年以內「故意」再犯有期徒刑以上
    之罪者，始成立累犯，但對於本件被告二人「故意」犯本件
    販賣第一級毒品罪，並無所謂「有利或不利」之情形，自無
    適用新刑法第2條第1項之規定比較新舊法適用之問題，自應
    適用現時有效之裁判時刑法第47條第1 項規定，均論以累犯
    （參照最高法院95年台上字第5589號判決意旨）。
  (四)修正後刑法第25條關於未遂犯之規定，其內容並無更動，僅
    將原第26條前段之「未遂犯之處罰，得按既遂犯之刑減輕之
    」之規定，移至第25條第2 項後段，主要的修正係將不能未
    遂犯除罪化。本件被告被告乙○○著手販賣第一級毒品未遂
    之情形，刑法第25條、26條之修正內容，對被告乙○○而言
    並無有利或不利之情形，自不生新舊法比較之問題，應適用
    裁判時有效之刑法第25條第2 項，論以未遂犯，減輕其刑。
四、核被告甲○○所為，係犯毒品危害防制條例第4條第1項之販
    賣第一級毒品既遂罪（事實欄二部分）及同條第6項、第1項
    之販賣第一級毒品未遂罪（事實欄三部分）。被告乙○○所
    為，係犯毒品危害防制條例第4條第6項、第1 項之販賣第一
    級毒品未遂罪（即事實欄三部分）。被告甲○○、乙○○持
    有海洛因之低度行為，應為販賣海洛因之高度行為所吸收，
    不另論罪。又被告甲○○先後多次利用不詳身分之人將海洛
    因交付黃亭錡，為間接正犯。被告甲○○先後多次販賣海洛
    因既遂及一次販賣海洛因未遂之犯行，時間緊接，所犯為構
    成要件同一之罪名，顯係基於概括犯意反覆為之，屬連續犯
    ，應依修正前刑法第56條規定論以較重之連續販賣第一級毒
    品既遂罪，以一罪論。且販賣第一級毒品既遂罪，法定本刑
    為死刑、無期徒刑部分，依法不得加重，僅就併科罰金部分
    加重其刑。被告甲○○、乙○○就上揭事實欄三部分之販賣
    第一級毒品未遂部分，有犯意聯絡行為分擔，應論以共同正
    犯。又被告甲○○、乙○○各有如事實欄一所示之犯罪、科
    刑及執行情形，有被告二人之前案紀錄表可參，被告二人於
    受有期徒刑之執行完畢，5 年以內故意再犯本件有期徒刑以
    上之罪，均應依修正後刑法第47條第1 項規定論以累犯，惟
    法定本刑為死刑、無期徒刑部分，依法不得加重，僅就併科
    罰金部分加重其刑。又查黃亭錡係在配合警方之偵查作為下
    ，佯稱欲購買海洛因，其雖無實際購毒之真意，惟被告甲○
    ○、乙○○確實有販毒之故意；且黃亭錡至約定之遊樂場後
    已交付價金1 千元予被告甲○○收受，後者已囑付被告乙○
    ○至遊樂場外交付，足見被告甲○○、乙○○均已著手實施
    販毒之行為，僅因黃亭錡係為協助警察辦案，並無買受之真
    意，且係在警察監視之下伺機逮捕，事實上亦未完成買賣，
    是該次行為（即事實欄三部分），僅能論以販賣未遂，依修
    正後刑法第25條第2 項規定，減輕其刑，並應依法先加後減
    之。又被告二人犯後雖未坦承犯行，然觀諸被告本案販賣海
    洛因之情節，可知被告二人係一般所謂之街頭販賣者，此與
    一般有規模、週延、縝密、大量之供應販賣毒品者，有相當
    之差距；且被告甲○○不良於行，平日並無固定之工作，靠
    救濟金渡日，始鋌而走險圖藉販賣海洛因圖利，然所販賣之
    之數量、次數不多；被告乙○○係甲○○之女友，更僅因偶
    然之機會，唯一一次參與販賣，觀諸被告二人本案犯罪之情
    狀，在客觀上可以引起一般同情，本院認為即予宣告法定低
    度刑期，猶嫌過重，爰均依現行刑法第59條之規定減輕其刑
    。
五、原審對被告二人予以論罪科刑，固非無見，惟查：(一)原審判
    決認為被告甲○○販賣海洛因予黃亭錡之次數為15次，即於
    附表編號7、10、12 以外之時間內共販賣15次。經查，該等
    通話紀錄與海洛因之交易有關，固如前述，然以電話聯絡方
    式交易海洛因之過程，可能包含購買者之探問、出賣者之貨
    源之聯繫，購買者之再次確定、時間、地點之約定、交貨等
    程序，其間可能有各種變數，實不能僅以各日電話聯繫之次
    數定其交易之次數。原審法院逕以之為認定交易次數，核與
    事實不符。(二)原審判決就事實欄二之販賣之事實，記載被告
    甲○○派請不詳身分之成年男子交付海洛因予黃亭錡等情。
    然就該不詳身分之成年男子是否知情，是否參與共犯，未明
    確記載，理由中亦漏未說明。(三)被告甲○○就犯罪事實欄三
    部分與被告乙○○為共同正犯，原判決主文未論以共犯，即
    有未合。(四)原審判決於理由中說明被告二人有販賣海洛因營
    利之意圖，固無不當。然判決書之事實欄就被告二人有該等
    意圖，漏未記載，亦有未當。(五)在被告甲○○住處扣得之海
    洛因3 包，雖係被告甲○○所有，且係兼供販賣、吸食之用
    ，然並無證據證明被告乙○○知悉上情或參與93年11月22日
    販賣未遂以外之毒品販賣行為。原審認為該3 包海洛因係供
    乙○○與甲○○共同販賣之毒品，而於乙○○部分之判決主
    文項下，諭知沒收銷燬，亦有未當。(六)扣案之0000000000之
    行動電話之門號係向電信公司所租用，門號本身不能沒收，
    雖無疑義。然行動電話之SIM 卡，係行動電話機之一部，買
    受者購入時即取得SIM卡之所有權。0000000000 之行動電話
    機既係被告所有供販賣海洛因之用，即無不能沒收SIM 卡之
    問題。原審判決以該電話機之SIM 卡不能沒收，似有誤會。
    且毒品危害防制條例第19條第1 項供犯罪所用之物之沒收，
    仍以屬於被告所有者為限。原審判決於判決書理由認定行動
    電話機係被告甲○○所有，固無不當。然判決書事實欄卻僅
    記載係甲○○「持用」，略嫌簡略。(七)毒品危害防制條例第
    18條第1 項所規定之沒收銷燬之物，僅限於查獲之第一、二
    級毒品及專供製造或施用第一、二級毒品之器具為限，並兌
    包含之包裝袋，本件既可將毒品包裝與毒品分開秤重，即無
    不可析離之情，原判決除將查獲之第一級毒品海洛因沒收銷
    燬外，亦將毒品之包裝併予沒收銷燬之，亦有未合。被告二
    人上訴意旨，仍執陳詞，否認犯行，雖無理由，但原判決既
    有上開可議之處，自應由本院撤銷改判。爰審酌被告甲○○
    、乙○○販賣毒品予人吸食，不啻誘使購毒者犯罪，因此衍
    生犯罪、流毒不淺，危害社會治安、國民生活健康不輕，犯
    後又不能勇於認錯，未見悔意，並參以被告二人販賣之次數
    ，參與之程度，分別量處如主文第二、三項所示之刑。扣案
    之海洛因6包（淨重1.10公克，純度23.68％）、3 包（淨重
    15.96公克，純度67.58％），均係查獲之毒品，均應依毒品
    危害防制條例第18條第1 項前段之規定，沒收銷燬之。另扣
    案之毒品包裝空袋6只（重1.29公克）、3只（重1.25公克）
    ，既能與毒品分開秤重，即無不能析離之情，則屬供被告販
    犯販賣第一級毒品罪所用之物，且屬被告所有，應依毒品危
    害防制條例第19條第1 項前段規定宣告沒收之。又被告甲○
    ○先後各以1千之價格，販賣海洛因予黃亭錡5次，其因販賣
    海洛因犯罪所得財物共計5 千元，雖未扣案，仍應依毒品危
    害防制條例第19條第1 項後段之規定諭知沒收，如全部或一
    部不能沒收時，以其財產抵償之。扣案之0000000000之行動
    電話之門號雖係不詳身分之印尼籍人士向電信公司所租用，
    不能沒收。但電話機本身，為被告甲○○所有，業據被告甲
    ○○陳述在卷，且係供事實欄二、三之所示販賣毒品所用之
    物，亦應依同條例第19條第1 項前段沒收。又沒收為從刑之
    一種，應隨主刑宣告。共同正犯因相互間利用他方之行為，
    以遂行其犯意之實現，本於責任共同之原則，共同正犯應對
    所參與犯罪之全部事實負責，有關從刑之沒收部分，雖為他
    共同正犯所有及所得之物，亦應於其本身所處主刑之後，併
    為沒收之諭知。上開行動電話機既係供事實欄二、三之販賣
    毒品所用之物，揆諸前揭說明，自應在被告甲○○、乙○○
    主文項下，諭知沒收。至另扣案之注射針筒4 支，被告否認
    為其販賣第一級毒品所用之物，且乏其他積極事證足證上開
    物品係被告供本案犯罪所用之物，爰不為沒收之諭知。
六、
  (一)公訴人認被告甲○○如事實欄二部分之犯行，被告乙○○與
    被告甲○○間有共同犯意之聯絡及行為分擔而為共同正犯，
    而另犯毒品危害防制條例第4條第1項之販賣第一級毒品罪嫌
    云云。
  (二)按犯罪事實應依證據認定之，無證據不得認定犯罪事實。又
    不能證明被告犯罪者，應諭知無罪之判決，刑事訴訟法第15
    4條第2項、第301條第1項分別定有明文。又事實之認定，應
    憑證據，如未能發現相當證據，或證據不足以證明，自不能
    以推測或擬制之方法，為裁判基礎。
  (三)查證人黃亭錡始終陳稱海洛因係向被告甲○○所購買，僅有
    最後一次（即員警查獲時）係由被告乙○○擔任交付之行為
    （尚未交付）等語，已如上述，黃亭錡雖曾於94年2月17 日
    警詢時泛稱：我有時打電話去是那個女的接的云云。然黃亭
    錡與被告乙○○於電話中有如何之對話？是否涉及海洛因之
    交易？均有未明。縱認乙○○曾接獲黃亭錡之電話，亦無從
    依此認定被告乙○○就被告甲○○先前販賣海洛因予黃亭錡
    之犯行有何犯意聯絡或行為之分擔；此外亦查無何其他積極
    證據顯示被告乙○○就事實欄二之部分有何參與。公訴人起
    訴之此部分事實，自屬不能證明，依首開說明，本應為被告
    乙○○無罪之諭知，惟檢察官認此部分與前開起訴並論罪科
    刑部分具有修正前刑法連續犯之裁判上一罪關係，爰不另為
    無罪之諭知。
  (四)至被告甲○○另涉犯轉讓第一級毒品予乙○○、黃曉萍罪嫌
    之部分，因與本件並無何裁判上一罪之關係，且未經檢察官
    起訴，本院自無從予以審酌，應由檢察官另行處理，附此敘
    明。
據上論斷，應依刑事訴訟法第369條第1項前段、第364條、第299
條第1項前段，毒品危害防制條例第4條第1項、第6項、第18條第
1項前段、第19條第1項，刑法第2條第1項、第11條、第28條、第
47條第1項、第25條第2項、第59條，修正前刑法第56條，判決如
主文。
本案經檢察官侯千姬到庭執行職務。
中　　華　　民　　國　　96　　年　　6 　　月　　27　　日
　　　　　　　　　刑事第十庭    審判長法　官 楊炳禎
　　　　　　　　　　　　　　　　　　  法　官 陳博志
　　　　　　　　　　　　　　　　　　  法　官 李春地
以上正本證明與原本無異。
如不服本判決，應於收受送達後十日內向本院提出上訴書狀，其
未敘述上訴之理由者並得於提起上訴後十日內向本院補提理由書
（均須按他造當事人之人數附繕本）。
                                      書記官 蘇秋
中　　華　　民　　國　　96　　年　　10　　月　　15　　日
附錄：本案論罪科刑法條全文
毒品危害防制條例第4條第1項、第6項：
製造、運輸、販賣第一級毒品者，處死刑或無期徒刑；處無期徒
刑者，得併科新臺幣 1 千萬元以下罰金。
前五項之未遂犯罰之。
附表                                      計64次
┌──┬───────────┬───────────────┐
│編號│      日  期          │通聯紀錄顯示時間（時：分：秒）│
│    │                      │（甲○○使用門號0000000000號）│
│    │                      │（黃亭錡使用門號0000000000號）│
├──┼───────────┼───────────────┤
│ １ │９３年１０月１日      │12：30：49（甲○○方受話） 4秒│
│    │                      │18：09：53（甲○○方受話）12秒│
│    │                      │18：32：40（甲○○方受話）12秒│
├──┼───────────┼───────────────┤
│ ２ │９３年１０月２日      │07：19：13（甲○○方受話） 7秒│
│    │                      │17：46：16（甲○○方受話）12秒│
│    │                      │18：04：39（甲○○方受話） 6秒│
├──┼───────────┼───────────────┤
│ ３ │９３年１０月３日      │07：06：24（甲○○方受話） 6秒│
│    │                      │07：17：49（甲○○方受話） 7秒│
│    │                      │21：26：34（甲○○方受話）77秒│
├──┼───────────┼───────────────┤
│ ４ │９３年１０月４日      │06：56：09（甲○○方受話）15秒│
│    │                      │07：19：54（甲○○方受話） 5秒│
│    │                      │13：00：18（甲○○方受話）10秒│
│    │                      │13：16：44（甲○○方受話） 3秒│
│    │                      │18：40：32（甲○○方受話）13秒│
│    │                      │23：13：23（甲○○方受話）12秒│
├──┼───────────┼───────────────┤
│ ５ │９３年１０月５日      │01：21：58（甲○○方受話）10秒│
│    │                      │01：29：23（甲○○方受話） 5秒│
│    │                      │12：30：40（甲○○方受話）13秒│
│    │                      │12：48：49（甲○○方受話） 5秒│
├──┼───────────┼───────────────┤
│ ６ │９３年１０月６日      │07：28：55（甲○○方受話）12秒│
│    │                      │07：31：44（甲○○方受話） 8秒│
│    │                      │07：57：39（甲○○方發話）15秒│
│    │                      │08：00：14（甲○○方受話） 8秒│
├──┼───────────┼───────────────┤
│ ７ │９３年１０月９日      │20：33：05（甲○○方受話）41秒│
├──┼───────────┼───────────────┤
│ ８ │９３年１０月１０日    │01：58：32（甲○○方受話）50秒│
│    │                      │02：30：16（甲○○方發話）29秒│
│    │                      │02：34：09（甲○○方發話）13秒│
│    │                      │02：47：50（甲○○方發話） 9秒│
│    │                      │09：59：42（甲○○方受話）28秒│
│    │                      │10：50：23（甲○○方受話）16秒│
├──┼───────────┼───────────────┤
│ ９ │９３年１０月１１日    │07：07：27（甲○○方受話）10秒│
│    │                      │07：19：02（甲○○方受話） 5秒│
│    │                      │11：11：17（甲○○方受話）15秒│
│    │                      │11：15：32（甲○○方受話） 4秒│
├──┼───────────┼───────────────┤
│ １０ │９３年１０月１２日    │07：09：30（甲○○方受話）10秒│
│    │                      │07：19：29（甲○○方受話） 6秒│
├──┼───────────┼───────────────┤
│  │９３年１０月１３日    │07：37：23（甲○○方受話） 7秒│
│    │                      │07：39：40（甲○○方受話） 6秒│
│    │                      │20：23：51（甲○○方受話）32秒│
│    │                      │21：26：08（甲○○方受話）13秒│
│    │                      │22：05：47（甲○○方受話） 2秒│
├──┼───────────┼───────────────┤
│  │９３年１０月１７日    │09：43：56（甲○○方發話）67秒│
├──┼───────────┼───────────────┤
│  │９３年１１月１３日    │15：45：37（甲○○方受話）32秒│
│    │                      │15：53：48（甲○○方受話）13秒│
│    │                      │22：15：17（甲○○方受話）18秒│
│    │                      │22：19：45（甲○○方受話） 5秒│
├──┼───────────┼───────────────┤
│  │９３年１１月１４日    │11：58：40（甲○○方受話）25秒│
│    │                      │11：59：17（甲○○方受話）21秒│
│    │                      │12：08：07（甲○○方受話）11秒│
│    │                      │21：20：43（甲○○方受話）13秒│
├──┼───────────┼───────────────┤
│  │９３年１１月１５日    │01：01：18（甲○○方受話）19秒│
│    │                      │01：09：05（甲○○方受話） 7秒│
│    │                      │11：27：55（甲○○方受話）27秒│
│    │                      │11：32：01（甲○○方受話） 7秒│
│    │                      │19：33：18（甲○○方受話）27秒│
│    │                      │19：48：48（甲○○方受話） 7秒│
├──┼───────────┼───────────────┤
│  │９３年１１月１７日    │20：51：46（甲○○方受話）56秒│
│    │                      │22：07：56（甲○○方受話） 3秒│
│    │                      │22：08：29（甲○○方受話）20秒│
├──┼───────────┼───────────────┤
│  │９３年１１月１８日    │15：11：35（甲○○方受話）12秒│
├──┼───────────┼───────────────┤
│  │９３年１１月２０日    │13：01：22（甲○○方發話）56秒│
│    │                      │13：12：05（甲○○方受話） 6秒│
│    │                      │23：09：13（甲○○方受話）18秒│
│    │                      │23：10：19（甲○○方受話） 7秒│
└──┴───────────┴───────────────┘
